<?xml version='1.0' encoding='utf-8'?>
<verb default="díbhunaigh" disambig="">
  <verbalNoun default="díbhunú" />
  <verbalAdjective default="díbhunaithe" />
  <tenseForm default="díbhunaigh" tense="Past" dependency="Indep" person="Base" />
  <tenseForm default="díbhunaíomar" tense="Past" dependency="Indep" person="Pl1" />
  <tenseForm default="díbhunaíodar" tense="Past" dependency="Indep" person="Pl3" />
  <tenseForm default="díbhunaíodh" tense="Past" dependency="Indep" person="Auto" />
  <tenseForm default="díbhunaigh" tense="Past" dependency="Dep" person="Base" />
  <tenseForm default="díbhunaíomar" tense="Past" dependency="Dep" person="Pl1" />
  <tenseForm default="díbhunaíodar" tense="Past" dependency="Dep" person="Pl3" />
  <tenseForm default="díbhunaíodh" tense="Past" dependency="Dep" person="Auto" />
  <tenseForm default="díbhunaíodh" tense="PastCont" dependency="Indep" person="Base" />
  <tenseForm default="díbhunaínn" tense="PastCont" dependency="Indep" person="Sg1" />
  <tenseForm default="díbhunaíteá" tense="PastCont" dependency="Indep" person="Sg2" />
  <tenseForm default="díbhunaímis" tense="PastCont" dependency="Indep" person="Pl1" />
  <tenseForm default="díbhunaídís" tense="PastCont" dependency="Indep" person="Pl3" />
  <tenseForm default="díbhunaítí" tense="PastCont" dependency="Indep" person="Auto" />
  <tenseForm default="díbhunaíodh" tense="PastCont" dependency="Dep" person="Base" />
  <tenseForm default="díbhunaínn" tense="PastCont" dependency="Dep" person="Sg1" />
  <tenseForm default="díbhunaíteá" tense="PastCont" dependency="Dep" person="Sg2" />
  <tenseForm default="díbhunaímis" tense="PastCont" dependency="Dep" person="Pl1" />
  <tenseForm default="díbhunaídís" tense="PastCont" dependency="Dep" person="Pl3" />
  <tenseForm default="díbhunaítí" tense="PastCont" dependency="Dep" person="Auto" />
  <tenseForm default="díbhunaíonn" tense="PresCont" dependency="Indep" person="Base" />
  <tenseForm default="díbhunaím" tense="PresCont" dependency="Indep" person="Sg1" />
  <tenseForm default="díbhunaímid" tense="PresCont" dependency="Indep" person="Pl1" />
  <tenseForm default="díbhunaítear" tense="PresCont" dependency="Indep" person="Auto" />
  <tenseForm default="díbhunaíonn" tense="PresCont" dependency="Dep" person="Base" />
  <tenseForm default="díbhunaím" tense="PresCont" dependency="Dep" person="Sg1" />
  <tenseForm default="díbhunaímid" tense="PresCont" dependency="Dep" person="Pl1" />
  <tenseForm default="díbhunaítear" tense="PresCont" dependency="Dep" person="Auto" />
  <tenseForm default="díbhunóidh" tense="Fut" dependency="Indep" person="Base" />
  <tenseForm default="díbhunóimid" tense="Fut" dependency="Indep" person="Pl1" />
  <tenseForm default="díbhunófar" tense="Fut" dependency="Indep" person="Auto" />
  <tenseForm default="díbhunóidh" tense="Fut" dependency="Dep" person="Base" />
  <tenseForm default="díbhunóimid" tense="Fut" dependency="Dep" person="Pl1" />
  <tenseForm default="díbhunófar" tense="Fut" dependency="Dep" person="Auto" />
  <tenseForm default="díbhunódh" tense="Cond" dependency="Indep" person="Base" />
  <tenseForm default="díbhunóinn" tense="Cond" dependency="Indep" person="Sg1" />
  <tenseForm default="díbhunófá" tense="Cond" dependency="Indep" person="Sg2" />
  <tenseForm default="díbhunóimis" tense="Cond" dependency="Indep" person="Pl1" />
  <tenseForm default="díbhunóidís" tense="Cond" dependency="Indep" person="Pl3" />
  <tenseForm default="díbhunófaí" tense="Cond" dependency="Indep" person="Auto" />
  <tenseForm default="díbhunódh" tense="Cond" dependency="Dep" person="Base" />
  <tenseForm default="díbhunóinn" tense="Cond" dependency="Dep" person="Sg1" />
  <tenseForm default="díbhunófá" tense="Cond" dependency="Dep" person="Sg2" />
  <tenseForm default="díbhunóimis" tense="Cond" dependency="Dep" person="Pl1" />
  <tenseForm default="díbhunóidís" tense="Cond" dependency="Dep" person="Pl3" />
  <tenseForm default="díbhunófaí" tense="Cond" dependency="Dep" person="Auto" />
  <moodForm default="díbhunaíodh" mood="Imper" person="Base" />
  <moodForm default="díbhunaím" mood="Imper" person="Sg1" />
  <moodForm default="díbhunaigh" mood="Imper" person="Sg2" />
  <moodForm default="díbhunaímis" mood="Imper" person="Pl1" />
  <moodForm default="díbhunaígí" mood="Imper" person="Pl2" />
  <moodForm default="díbhunaídís" mood="Imper" person="Pl3" />
  <moodForm default="díbhunaítear" mood="Imper" person="Auto" />
  <moodForm default="díbhunaí" mood="Subj" person="Base" />
  <moodForm default="díbhunaímid" mood="Subj" person="Pl1" />
  <moodForm default="díbhunaítear" mood="Subj" person="Auto" />
</verb>
